【裁判字號】    98,簡上,1355
【裁判日期】    990126
【裁判案由】    賭博
【裁判全文】
臺灣板橋地方法院刑事判決            98年度簡上字第1355號
上  訴  人
即  被  告  甲○○
            丙○○
上列上訴人即被告因賭博案件，不服本院中華民國98年9 月22日
98年度簡字第3740號第一審刑事簡易判決（聲請簡易判決處刑案
號：臺灣板橋地方法院檢察署98年度偵字第11522 號），提起上
訴，本院管轄之第二審合議庭判決如下：
    主  文
上訴駁回。
    事實及理由
一、本案經本院審理結果，認第一審刑事簡易判決以被告甲○○
    、丙○○共同意圖營利，提供賭博場所及聚眾賭博，並犯刑
    法第266 條第1 項前段（原審判決誤繕為後段）之普通賭博
    罪，而被告甲○○、丙○○與原審其餘共同被告間就本案賭
    博犯行間，有犯意聯絡及行為分擔，應論以共同正犯，另被
    告等人於一定期間內多次提供賭博場所、聚眾賭博及與不特
    定人對賭之犯行，係屬營業動機之單一犯罪計畫賡續所為之
    集合犯，應各論以一罪，再基於一個賭博犯意之決定，分擔
    達成同一犯罪之各個舉動，應屬法律概念之一行為，而其等
    一行為觸犯上開3 罪名，為想像競合犯，應從一情節較重之
    依意圖營利聚眾賭博罪處斷，分別量處被告甲○○處有期徒
    刑2 月，如易科罰金，以新臺幣（下同）1,000 元折算1 日
    ；被告丙○○因有累犯規定之適用則處有期徒刑3 月，以
    1,000 元折算1 日，其認事、用法及量刑均無不當，應予維
    持，並引用第一審判決書記載之事實、證據及理由（如附件
    ）。
二、上訴人即被告甲○○之上訴意旨略以：伊是將租用的房屋暫
    借同案被告乙○○使用，惟事先並不知其係要作為賭博場所
    之用，亦未收取任何費用，並無任何事證足認伊與乙○○係
    屬共犯，對原審判決實難甘服，爰請求撤銷原審判決改判無
    罪云云；上訴人即被告丙○○之上訴意旨略以：伊原係向甲○○借住其所承租的臺北縣永和市○○路218 巷2 號1 樓內
    之房間，並非係因該場地成為賭博場所需人清潔而受僱前來
    參與，而伊既然就住於該處，本就需要打掃清潔，因乙○○
    另向甲○○借該處所使用，因人員進出較多，遂貼補伊每日
    1,000 元之清潔費用以作為報酬，係被告勞力所付出之正當
    酬勞，並不能因為係在賭博場所做清潔工作即遽以賭博罪相
    繩，爰請求撤銷原審判決改判無罪云云。
三、上訴人即被告甲○○、丙○○均矢口否認有何共同意圖營利
    聚眾賭博等犯行，被告甲○○辯稱：伊只是單純借地方給乙○○使用，伊不知道乙○○是要賭博，而且伊也沒有拿到任
    何好處云云；被告丙○○則辯稱：伊沒有在場賭博，也不是
    那邊的工作人員，伊從民國98年4 月初就開始借住在該處，
    日常生活打掃是很正常的，伊沒有付房租，平常就幫忙看房
    子和打掃，伊跟乙○○也不熟，並非他們團體的工作人員，
    伊也沒有拿到乙○○的報酬云云。經查：
  (一)原審共同被告乙○○自98年4 月7 日起至98年4 月14日20時
    30分為警查獲時止，在臺北縣永和市○○路218 巷2 號1 樓
    房屋作為賭博場所，供不特定人以如犯罪事實欄所示之賭博
    方式賭博財物，並收取抽頭金之事實，業據證人即原審共同
    被告乙○○、邱智成、林村澤、蔡育綸、金介文、黃郁蕙、
    張淑婷、證人即賭客樂椿林、陳朝欽、陳月禎、余高揚於警
    詢、偵訊中證述明確；證人即賭客黃湄涵、胡瑞寶、黃啟智
    、林本松、張素璉於警詢中證述綦詳；並有臺北縣政府警察
    局永和分局搜索扣押筆錄、扣案物品目錄表各1 份、指認犯
    罪嫌疑人紀錄表19份、房屋租賃契約書1 份及現場查獲之賭
    資、籌碼、商業本票、帳冊、開牌紀錄表、收支明細表、未
    拆封撲克牌、送貨單、帳單、庄間和、百家樂博牌規則卡、
    路線圖、紀錄紙、會員資料、行政業務支出本、余'r專用交
    接簿、會員日報表、本票、百家樂點作契約書（含客戶名冊
    ）、雜項帳冊1 份、洗碼單、現金支出傳票、轉帳傳票、客
    戶名單、撲克牌發牌器、空白商業本票、籌碼牌、百家樂墊
    布等物（品名及數量均詳如扣押物品目錄表）扣案可證。再
    查，原審共同被告乙○○於警詢、偵訊時供稱：房子是由甲○○承租，由伊負責經營賭場，伊於98年4 月7 日向甲○○
    借用房子，租金以由伊經營一段時間，如有賺錢再將營利所
    得百分之十給甲○○；丙○○是從4 月7 日開始幫忙整理場
    地，日薪1,000 元等語明確（見98年度偵字第11522 號卷第
    14、277 頁），並有共同被告邱智成、蔡育綸、金介文於警
    詢、偵訊中亦指認甲○○為承租房屋之人頭、丙○○為現場
    清潔人員之情節，是倘被告甲○○僅單純為具名承租之人，
    何以其餘賭場之員工亦均知悉此情，再參諸被告甲○○亦於
    警詢中供稱：伊把房屋內的兩個房間借給乙○○使用，他宣
    稱是在教他們玩百家樂賭博，伊沒有向他收租金，伊承租該
    房屋是要經營傳銷業務使用，現金存放大約10萬，放在進入
    屋內的第一間房間內，裡面也有百家樂賭博的桌子等語（見
    同上偵卷第58頁），是以被告甲○○就其所承租之該場所係
    要供為聚眾賭博之用，顯難謂為不知；證人乙○○固於本院
    審理時改稱：被告甲○○是被抓的那天才知道伊是要用來賭
    博云云，惟亦已與被告甲○○於警詢中所供陳之上開情節迥
    異，此或有係因受有與被告同庭壓力而為迴護被告之詞，其
    上開證述，殊難採信。再就該賭場查獲時之現場狀況所示，
    賭場之工作人員與賭客多達十數人，又有鋪有百家樂墊布之
    桌椅及大量籌碼、現金、本票等物，甚而有專司發牌之發牌
    員及發牌器等物品，而被告甲○○自承其在該屋內出入，則
    即可知悉乙○○所為並非單純教學，復衡諸被告甲○○亦無
    業而無工作收入，何以願意以無償方式將自己租用之房屋出
    借予無特殊情誼之乙○○使用，亦顯與常情有違，從而，被
    告甲○○與乙○○2 人間必對於提供賭博場所以聚眾賭博有
    其共同犯意之聯絡之情至屬明確。
  (二)復依被告丙○○迭於警詢、偵訊及本院審理時均辯稱：伊只
    是順便幫乙○○倒垃圾，他再給伊一些費用補貼，伊並沒有
    拿到錢云云，惟查，被告丙○○均未否認其係在現場處理清
    潔、環境維護之工作，依證人乙○○所證稱被告丙○○之薪
    資為每日1,000 元之情節觀之，顯高於一般日常生活所僱用
    之清潔打掃之工資甚多，益徵其係對於犯罪有一定程度之參
    與，方能獲取如此較諸一般行情高出甚多之報酬；再者，犯
    罪之成立僅需對於有主觀上犯意之認識或有行為之參與或分
    擔即足，並不以是否已取得利得為其要件，縱被告丙○○未
    取得報酬，惟其既已參與被告乙○○等人之犯罪計畫，並負
    責該賭場環境維護而為參與犯罪行為之分工，仍無礙於其聚
    眾賭博罪之成立。
  (三)綜上所述，被告甲○○、丙○○所辯顯係事後卸責之詞，不
    足採信。從而，本件事證明確，被告2 人犯行堪予認定。
三、原審以本案事證明確，予以論罪，並審酌被告甲○○、丙○○共同意圖營利供給賭博場所聚眾賭博，並參與賭博，有損
    社會善良風俗，其等犯罪之動機、目的、手段、智識程度、
    犯後態度，兼衡本案犯罪之經營時間不久，就被告丙○○係
    受僱於乙○○從事賭場事務，及其等所受利益等一切情狀，
    就被告甲○○部分量處有期徒刑2月、被告丙○○部分量處
    有期徒刑3月，並均諭知易科罰金之折算標準，其論罪科刑
    並無違誤，量刑亦屬妥適。本件被告2人上訴均為無理由，
    應予駁回。
據上論斷，應依刑事訴訟第455 條之1 第1 項、第3 項、第368
條、第373 條，判決如主文。
本案經檢察官陳豐年到庭執行職務。
中    華    民    國    99    年    1     月    26    日
                  刑事第十一庭  審判長法  官  張江澤
                                      法  官  楊明佳
                                      法  官  陳海寧
以上正本證明與原本無異。
不得上訴。
                                      書記官  馮得弟
中    華    民    國    99    年    1     月    29    日
附錄本案論罪科刑法條全文：
刑法第266條（普通賭博罪與沒收物）
在公共場所或公眾得出入之場所賭博財物者，處 1 千元以下罰
金。但以供人暫時娛樂之物為賭者，不在此限。
當場賭博之器具與在賭檯或兌換籌碼處之財物，不問屬於犯人與
否，沒收之。
刑法第268條（圖利供給賭場或聚眾賭博罪）
意圖營利，供給賭博場所或聚眾賭博者，處 3 年以下有期徒刑
，得併科 3 千元以下罰金。

司法院資訊處製作；財團法人民間司法改革基金會備份。
